【裁判字號】    98,抗,161
【裁判日期】    980320
【裁判案由】    限期起訴
【裁判全文】
臺灣高等法院臺中分院民事裁定  98年度抗字第161號
抗  告  人  震祥鋼鐵有限公司
法定代理人  甲○○
相  對  人  俊富有限公司
                      號
法定代理人  乙○○
上列抗告人因與相對人間限期起訴事件，抗告人對於民國98年2
月11日臺灣彰化地方法院98年度裁全字第203號駁回聲請更正之
裁定提起抗告，本院裁定如下：
    主  文
抗告駁回。
抗告程序費用由抗告人負擔。
    理  由
一、本件抗告人於原法院聲請意旨及於本院抗告意旨略以：伊為
    保全對相對人公司之金錢請求以外之請求之強制執行，前曾
    聲請原法院為准許對相對人公司假處分之裁定（案號97裁全
    字第144號），經相對人公司聲請原法院於98年1月21日以98
    年度裁全字第203號裁定命抗告人於收受裁定後7日內就抗告
    人欲保全執行之請求向管轄法院起訴在案，抗告人事後發現
    抗告人公司名稱應為「振祥鋼鐵機械股份有限公司」，而非
    「震祥鋼鐵有限公司」，因抗告人當初聲請假處分時未予查
    明，致原法院所為上述98年度裁全字第203號命令限期起訴
    之裁定將債權人名稱載為「震祥鋼鐵有限公司」，該裁定關
    於債權人公司名稱之記載顯有錯誤，抗告人因而具狀聲請原
    法院裁定更正，原法院認為上述二公司為兩家不同權利主體
    ，不能任意變更裁定之對象，而於98年2月11日，以98年度
    裁全字第203號裁定駁回抗告人更正之聲請，該裁定容有未
    洽，爰對該裁定提起抗告，求予廢棄，改為准許更正債權人
    公司名稱之裁定等語。
二、按民事訴訟法第232條第1項規定：「判決有誤寫、誤算或其
    他類此之顯然錯誤者，法院得依聲請或依職權以裁定更正」
    ；依同法第239條，前開規定固於裁定準用之。惟按依該等
    規定更正裁定，並非法院就事件之爭執重新為裁判，僅係將
    裁判中誤寫、誤算或其他類此之顯然錯誤部分，加以更正，
    使裁判中所表示者，與法院本來之意思相符，原裁判之意旨
    ，並未因而變更；又關於當事人之姓名或名稱，因表示不正
    確發生之顯然錯誤，苟未變更該當事人之同一性，固亦有民
    事訴訟法第232條第1項規定之適用（參照最高法院79年台聲
    字第349號判例意旨及72年台抗字第490號判決意旨），但倘
    更正後，已由此當事人變更為彼當事人，則已變更裁判之對
    象，自非更正裁定所許可之範圍。本件抗告人（即債權人）
    聲請將前開裁定中債權人之名稱「震祥鋼鐵有限公司」更正
    為「振祥鋼鐵機械股份有限公司」，已將債權人由此一公司
    變更為另一公司，且依卷附公司登記資料查詢表所載，事實
    上確有「震祥鋼鐵有限公司」及「振祥鋼鐵機械股份有限公
    司」二家公司，是抗告人聲請變更者，已使債權人之同一性
    變更，揆諸前揭規定與說明，其聲請更正即屬不應准許，原
    法院以98年度裁全字第203號裁定駁回抗告人更正之聲請，
    並無不合。抗告狀僅泛稱本件符合裁定更正之要件應准予更
    正云云，未為任何舉證，其抗告為無理由，應予駁回。
三、據上論結，本件抗告為無理由，依民事訴訟法第495條之1第
    1項、第449條第1項、第78條、第79條，裁定如主文。
中    華    民    國    98    年    3     月    20    日
                  民事第二庭    審判長法  官  邱森樟
                                      法  官  蔡秉宸
                                      法  官  謝說容
以上正本係照原本作成。
不得再抗告。
                                      書記官  魏維廷
中    華    民    國    98    年    3     月    20    日
                                                      Ｖ


司法院資訊處製作；財團法人民間司法改革基金會備份。
